# 员工低价对已经成立的持股平台增资形成的股份支付的会计处理

提问人：苏若是果果 时间：2023-08-17 10:11:18
IPO公司A公司有一个持股平台，持股平台的作用主要是用来激励实控人和其他员工，持股平台成立时所有股份均在实控人的名下。实控人按照 1 元每股的价格注资给持股平台，持股平台以一元每股的价格出资给A公司。持股平台已经对A公司实缴到位。后股权激励计划确定，以员工向持股平台低价增资稀释原持股平台的股东所享有的A公司股份的方式进行，持股平台持有的A公司的股份数量不变，员工注资入持股平台，间接持有A公司的股份。股权激励的行权价格为 5 元每股，持股平台不再向A公司注资，差价 4 元留至持股平台，实控人不享受差价收益。 1 ）此种方式的股权激励，是否会形成两次股份支付。
2 ）员工低价对持股平台低价增资时的股份支付如何确认，是按照PE减去 1 元还是 5 元；

回答人：chenyiwei
1 、如果员工溢价出资额留存于平台的部分，平台的原合伙人也可以按比例（稀释后的权益比例）享有的，则这部分原合伙人享有的权益应作为一项职工薪酬费用确认。
2 、员工低价对持股平台低价增资时的股份支付费用计量基础为：股份支付授予日的标的股份公允价值减去激励对象的每股增资价格。